【裁判字號】    89,易,1361
【裁判日期】    890731
【裁判案由】    贓物等
【裁判全文】
臺灣高雄地方法院刑事判決                        八十九年度易字第一三六一號
    公  訴  人  臺灣高雄地方法院檢察署檢察官
    被      告  辛○○
    被      告  丁○○
右列被告因贓物案件，經檢察官提起公訴（八十八年度偵字第二二八四０號），本院
判決如左：
    主  文
辛○○連續故買贓物，處有期徒刑捌月。
丁○○牙保贓物，處有期徒刑肆月。
    事  實
一、辛○○基於故買贓物之概括犯意，先於民國八十八年八月底某日，在高雄縣大樹
    鄉○○村○○路十號住處，明知附表所示丙○○所有車牌號碼ＱＣＫ—三五七號
    及戊○○所有車牌號碼ＯＵＶ—七０一號二部機車為庚○○（另行審結）所竊得
  之贓物，仍以每台新台幣（下同）五千元之價格予以買受；再於同年九月四日凌
    晨三時許，在高雄縣大樹鄉龍目村五十九號，以相同價格向庚○○買受竊自乙○○所有車牌號碼ＯＳＸ—五九七號及甲○○所有車牌號碼ＯＪＫ—四七八四號二
    部贓車；並於同年八月間，明知己○○所有車牌號碼ＯＥＶ—八三二號機車（八
    十八年七月二十五日十三時三十分許，在高雄縣大樹鄉龍目村關帝廟旁產業道路
    失竊），係綽號「忠仔」之不詳姓名男子所持有來路不明之贓物，仍在高雄縣大
    樹鄉○○村○○路十號之住處，經由丁○○之牙保而以一千五百元買受之，嗣因
    庚○○騎乘另輛贓車為警查獲，始循線查獲上情。
二、案經高雄縣警察局仁武分局移送台灣高雄地方法院檢察署檢察官偵查起訴。
    理  由
一、訊據被告辛○○固不否認有於上開時、地向同案被告庚○○買受附表編號一至四
    號之四輛贓車之事實，惟矢口否認有向丁○○買受車牌號碼ＯＥＶ—八三二號機
    車，並辯稱：伊係遭庚○○毆打始同意購買機車、丁○○僅告知有車牌號碼ＯＥ
    Ｖ—八三二號機車經人棄置於路邊可以去牽，伊並未向丁○○購買、亦未牽走該
    車，伊不知該面車牌為何在伊家中尋獲云云。被告丁○○亦矢口否認有牙保辛○○買受該車之行為，辯稱其僅告知辛○○上開ＯＥＶ—八三二號機車遭人棄置，
    可以去牽云云。經查：右揭事實業據被告辛○○於警訊中供承：「車牌ＯＳＸ—
    五九七、ＯＵＶ—七０一、ＱＣＫ—三五七、ＯＪＫ—四七八四台重機車是住興
    山村十四號庚○○牽來賣我，ＯＥＶ—八三二是住龍目路八十二之四號之丁○○
    賣給我的」（見八十八年九月十一日偵訊筆錄）甚明，偵查中亦供承：「（問：
    丁○○如何與你處理贓車？）他賣給我一部機車」（見偵卷八十八年九月十二日
    訊問筆錄）、「（問：ＯＥＶ—八三二的機車是否丁○○賣給你的？）是」、「
    （問：何時賣你？）八十八年八月份」、「（問：賣你多少錢？）一千五百元」
    明確，審理中復供承：「（是否知道來路不明車子？）知道」（見本院八十九年
    四月二十一日訊問筆錄），核與被告庚○○供稱：「（問：賣了幾輛機車給辛○○？）四台」、「一台五千元」（見八十八年九月十六日訊問筆錄）及丁○○於
    偵查中供認：「（問：是否有賣一部ＯＥＶ—八三二號機車予辛○○？）是我朋
    友『忠仔』要賣車，我之前有聽過辛○○說他有買贓車，我就帶『忠仔』過去」
    、「（問：機車是否你偷的？）不是，是『忠仔』偷的」、「（問：賣了多少錢
    ？）一千元左右」（見八十八年十月二十七日訊問筆錄）等情大致相符；又上開
    失竊機車之車牌五面，係自被告辛○○位於高雄縣大樹鄉○○村○○路十號住處
    臥室床下扣得，此有高雄縣警察局仁武分局執行逕行搜索報告結果書在卷可證，
    此外，復有被害人甲○○、戊○○、乙○○、丙○○及己○○立具之贓物領結五
    紙附卷可參，被告二人故買及牙保贓物之犯行堪已認定，被告辛○○與丁○○於
    審理中改稱未買賣、牙保車牌號碼ＯＥＶ—八三二之機車，亦不知車牌為何在伊
    家中尋獲等語，顯違常情，應係卸責之詞，不足採信；又被告辛○○於八十八年
    八月間第一次向庚○○購買機車時，既明知上開車輛均為贓車，仍加以買受，縱
    於同年九月四日遭庚○○之毆打，核屬庚○○是否另犯他罪之問題，與被告辛○○犯罪之成立無涉。是本件事證明確，應依法論科。
二、核被告辛○○所為，係犯刑法第三百四十九條第二項之故買贓物罪，被告丁○○
    所為，係犯同條之牙保贓物罪。被告辛○○所為數行為，時間緊接，方法相同，
    所犯係構成要件相同之罪名，顯係出於概括之犯意為之，為連續犯，應依刑法第
    五十六條之規定以一罪論，並加重其刑。按現役軍人犯罪，由軍法機關追訴審判
    。但所犯為陸海空軍刑法及其特別法以外之罪，而屬刑法第六十一條所列各罪者
    ，不在此限，國家安全法第八條第二項定有明文（依八十八年十月三日施行之修
    正軍事審判法第二百三十七條規定，國家安全法第八條第二項自九十年十月二日
    停止適用）。查本件被告丁○○於八十八年一月十八日入伍服役，業經被告陳明
    在卷，其行為時雖具現役軍人身份，惟所犯係刑法第六十一條第五款所列之贓物
    罪，又非陸海空軍刑法及其特別法之罪名，依上開規定，自應由本院加以審判，
    附此敘明。爰審酌被告二人犯罪之動機、目的、手段，其品性、生活狀況、智識
    程度、犯罪所生之損害、犯罪後態度等一切情狀，各量處如主文所示之刑，以資
    懲儆。至另有蔡崇弘遺失所有車號八五八—二六五六號重機車牌及李文俊遺失所
    有車號ＯＴＶ—六七九號重機車身（未經起訴），被告辛○○否認其持有，而被
    告庚○○亦否認出賣該車，不能證明被告辛○○係故買上開機車，自非起訴效力
    所及，併此敘明。
據上論斷，應依刑事訴訟法第二百九十九條第一項前段、刑法第五十六條、第三百四
十九條第二項、罰金罰鍰提高標準條例第一條前段，判決如主文。
中      華      民      國    八十九    年      七      月    三十一    日
                                  臺灣高雄地方法院刑事第三庭
                                    審判長法  官  宋  明  中
                                          法  官  古  振  暉
                                          法  官  葉  啟  洲
右正本證明與原本無異。
如不服本判決，應於判決送達後十日內，向本院提出上訴狀。
                                          書記官  盧  雅  婷
中      華      民      國    八十九    年      八      月      一      日
附表：（八十九年易字第一三六一號）
┌──┬──────┬─────────┬──────┬───┬────┐
│編號│  失竊時間  │  失  竊  地  點  │  被竊車輛  │被害人│備    考│
├──┼──────┼─────────┼──────┼───┼────┤
│    │八十八年八月│高雄縣大樹鄉檨腳村│車號ＯＣＫ─│丙○○│即起訴書│v
│ 一 │二十二日九時│中興南路五一號前  │三五七號重型│      │附表編號│v
│    │許    │                  │機車        │      │六號    │v
├──┼──────┼─────────┼──────┼───┼────┤
│    │八十八年八月│高雄縣大樹鄉和山村│車號ＯＵＶ─│戊○○│即起訴書│v
│ 二 │十四日二十三│(路)十二號前      │七０一號重型│      │附表編號│v
│    │時許        │                  │機車        │      │四號    │v
├──┼──────┼─────────┼──────┼───┼────┤
│    │八十八年八月│高雄縣大樹鄉興山村│車號ＤＳＸ─│乙○○│即起訴書│v
│ 三 │二十二日七時│一一一號前        │五九七號重型│      │附表編號│v
│    │三十分許    │                  │機車        │      │五號    │v
├──┼──────┼─────────┼──────┼───┼────┤
│    │八十八年八月│高雄縣大樹鄉溪埔村│車號ＯＪＫ─│甲○○│即起訴書│v
│ 四 │十一日七時三│(路)三巷一六八之一│四七八號重型│      │附表編號│v
│    │十分許      │號                │機車        │      │三號    │v
└──┴──────┴─────────┴──────┴───┴────┘


司法院資訊處製作；財團法人民間司法改革基金會備份。
